臺灣臺北地方法院民事判決
110年度勞訴字第303號
原      告  林清教
            陳友望
            許宗榮
            蔡明陽
            顏海峰
            陳武吉
            陳玉山
共      同
訴訟代理人  葉錦郎律師
被      告  台灣電力股份有限公司

法定代理人  楊偉甫
訴訟代理人  趙偉程律師
上列當事人間請求給付退休金差額事件，本院於民國110年11月2
9日言詞辯論終結，判決如下：
    主  文
被告應分別給付原告如附表「應補發退休金差額」欄所示之金額
 ，及分別自附表「利息起算日」欄所示日期起至清償日止，按
年息百分之五計算之利息。
本判決第一項得假執行；但被告如以附表「免為假執行供擔保金
額」欄所示金額分別為原告預供擔保後，得免為假執行。
訴訟費用由被告負擔。
    事實及理由
壹、程序方面：
　　按訴狀送達後，原告不得將原訴變更或追加他訴，但請求之
    基礎事實同一、擴張或減縮應受判決事項之聲明者，不在此
    限，民事訴訟法第255條第1項第2款、第3款定有明文。本件
    原告起訴時，依臺灣省工廠工人退休規則（下稱退休規則）
    第9條第1款、勞動基準法（下稱勞基法）第55條第1項、第3
    項、第84條之2等規定，請求被告應分別給付原告林清教新
    臺幣（下同）21萬552元、陳友望18萬4959元、許宗榮23萬6
    430元、蔡明陽12萬6296元、顏海峰13萬3931元、陳武吉15
    萬421元、陳玉山14萬1375元，及各如附表「利自起算日」
    欄所示日期起至清償日止，按年息百分之5計算之利息；嗣
    於民國110年10月20日以民事陳述狀，不變更訴訟標的，僅
    變更部分聲明為被告應分別給付原告林清教28萬6391元、陳
    友望22萬9752元、許宗榮28萬6163元、顏海峰13萬3389元（
     見本院卷第131頁）。核原告擴張或減縮應受判決事項之聲
    明，請求之基礎事實同一，參諸前揭規定，應予准許。
貳、實體方面：　　　
一、原告起訴主張經審理後略以：原告分別自如附表「服務年資
    起算日期」欄所示之日起受僱於被告澎湖區營業處，原告林
    清教擔任電機工程員，原告陳友望、許宗榮擔任線路裝修員
     ，原告蔡明陽、顏海峰、陳武吉、陳玉山擔任電機運轉員
    ，均為僱用人員，並各如於附表「退休日期」欄所示之日退
    休 。受僱期間採全天候24小時三班制輪值作業，日班為上
    午8時至下午4時，小夜班為下午4時至深夜12時，大夜班為
    深夜12時至翌日上午8時。被告於勞基法公布施行前，為實
    際需要即以輪值夜班人員為支給對象發給夜點費（下稱系爭
    夜點費），自92年1月1日起以輪班人員出勤小夜班發給初夜
    點心費250元（包含一般75元及加發175元）、出勤大夜班發
    給深夜點心費400元（包含一般150元及加發250元），由實
    際到班輪值小、大夜班之人員領取，若有調職代班或請假則
    歸代班人員領取，與提供勞務行為有對價關係，為原告於固
    定常態工作中可得支領之給與，屬經常性給付，應為平均工
    資之一部分。又原告林清教、陳友望、許宗榮等3人雖擔任
    電機工程員及線路裝修員，因工作性質而有駕駛工程車外出
    從事線路配置裝修之必要，且負責工程車輛之保養維護，被
    告另按月發給原告林清教兼任司機加給3494元、原告陳友望
    及許宗榮兼任司機加給各4266元，而司機加給符合勞務對價
    及經常性給與之要件，當屬工資，應列入平均工資計算。詎
    被告於原告退休時所給付之退休金，未將系爭夜點費及兼任
    司機加給納入平均工資計算，致短少給付退休金，被告自應
    補足 。又原告之退休金基數及退休前之平均夜點費、兼任
    司機加給各如附表「退休金基數」、「平均夜點費、兼任司
    機加給 」欄所示，故被告應給付原告各如附表「應補發退
    休金差額 」欄所示之退休金差額 ，且被告未依勞基法於原
    告退休之日起30日內給付退休金，並應給付分別自如附表「
    利息起算日」欄所示之日起至清償日之法定遲延利息。為此
    依退休規則第9條第1款、勞基法第55條第1項、第3項、第84
    條之2等規定提起本件訴訟等語，並聲明：判決如主文所示
    。
二、被告則以：被告為經濟部所屬國營事業，員工之退休、撫卹
     、資遣及離職等事項，悉依經濟部所屬事業人員退休撫卹
    及資遣辦法（下稱退撫辦法）與經濟部所屬事業人員退休撫
    卹及資遣辦法作業手冊（下稱作業手冊）作為實務作業之準
    繩 ，依該作業手冊規定，並參酌經濟部96年5月17日經營字
    第0960205480號函，可知行政院及經濟部從未將夜點費核定
    為列入計算平均工資之給與項目，自無法計入平均工資計算
    退休金；而被告已依退撫辦法及作業手冊核算退休金並全額
    給付原告，自無再給付退休金差額之義務。實則夜點費由來
    已久，早於日治時期，被告為體恤輪班人員須於初夜、深夜
    及因天災、事變、突發事件搶修或調移工作時間至初夜、深
    夜時段出勤之辛勞，發放食品予出勤人員充作初、深夜點心
    ，嗣因發放食品手續繁瑣，故自64年起改以現金代之，給付
    數額固定，不因職級薪資高低、經驗等不同而有差異，然僅
    屬發放方式改變，性質仍為單方恩惠性給與，並非因工作而
    獲得之經常性給與，係於勞基法公布施行前即已存在，為各
    機關考量實際需要自行支給，非行政院核定之待遇項目，以
    輪值夜班之人為支給對象，非普遍性給與，金額不因人員職
    等 、年薪、技能、工作種類及複雜性、工作時間長短等而
    有差別，亦與勞務對價之工資評定原則不符，至77年間因考
    量輪班人員長期初、深夜輪班之辛勞，另加發輪班人員初、
    深夜點心費，嗣自92年1月1日起調整為輪班人員出勤小夜班
    發給初夜點心費250元（包含一般75元及加發175元）、大夜
    班發給深夜點心費400元（包含一般150元及加發250元），
    由實際到班輪值小、大夜班之人員領取，若有調職代班或請
    假則歸代班人員領取，非輪值人員亦得領取上開一般初、深
    夜點心費75元、150元，可知該一般初、深夜點心費，係屬
    餐費性質，加發初、深夜點心費則係針對實際輪值小、大夜
    班之員工而發放，且為作業方便，以輪值小、大夜班之次數
    按月結算，每人每月可領取之金額非固定，與一般津貼每月
    固定支付一定金額不同，足徵上開夜點費不論一般或加發均
    非勞務之對價，即使固定發放，亦未變更其恩惠給與性質。
    再依行政院勞工委員會於94年6月15日修正勞基法施行細則
    第10條後，作成94年6月20日勞動2字第094002710號函釋，
    謂夜點費並未因上開法規修正，即當然解為屬於工資之一部
    ，足認被告採行晝夜輪班制所給付之夜點費，純係雇主單方
    目的所額外給與恩惠，非屬工資。退步言之，縱認系爭夜點
    費應列入工資計算退休金，亦僅限於夜點費加發部分得核算
    退休金。又兼任司機加給由來已久，具有雇主體恤、慰勞及
    鼓勵員工性質，係雇主之恩惠性給與，且兼任司機者不論每
    月開車次數多寡、職級差異，均核給相同數額，不因工作複
    雜性 、技能、勞心度、勞力度、年資、職級之不同而有差
    異，故兼任司機加給顯與提供之勞務間無對價關係；加以兼
    任司機加給並非退撫辦法與作業手冊列為工資之項目，自不
    得列入平均工資之計算等語置辯。並聲明：㈠駁回原告之訴
    ；㈡如受不利判決 ，願供擔保請准宣告免為假執行。
三、兩造不爭執事項：
  ㈠原告分別自如附表「服務年資起算日期」欄所示之日起受僱
    於被告所屬澎湖區營業處，均為僱用人員，均屬勞工，並各
    於如附表「退休日期」欄所示之日退休，原告依勞基法施行
    前後之工作年資所計算之退休金基數各如附表「退休金基數
     」欄所示。
  ㈡原告退休前3個月、6個月領取之夜點費、兼任司機加給平均
    數額如附表「平均夜點費、兼任司機加給」欄所示之金額。
　㈢被告係採24小時全天連續作業，分為日班、小夜班及大夜班
    輪班作業，各班工作性質相同，僅服勤時間不同，原告之工
    作均輪班。
  ㈣被告按實際輪值員工發給之大、小夜點費，自92年1月起小夜
    班夜點費每次250元、大夜班夜點費每次400元，由實際輪班
    或代班人領取。
　㈤被告已於原告退休後，給付原告除上開夜點費與兼任司機加
    給未納入平均工資計算以外之退休金。
四、本院之判斷：
　㈠系爭夜點費與兼任司機加給是否應計入原告之平均工資計算
    退休金？
　⒈被告為經濟部所屬之國營事業，原告等6人均為僱用人員，屬
    勞基法規範之勞工，亦屬退撫辦法第2條規定：「本辦法所
    稱各機構人員，指各機構支領薪給之派用人員及僱用人員 
    」，亦有退撫辦法之適用。而依退撫辦法第3條規定：「本
    辦法所稱基數，係指計算事由發生時1個月平均工資。平均
    工資依勞動基準法有關規定辦理」。足見經濟部所屬事業人
    員關於退休金計算之平均工資認定，仍係依勞基法有關規定
    辦理。故原告之退休事項固應依退撫辦法辦理，惟就退休金
    之平均工資仍依勞基法規定辦理，核先敘明。
　⒉按工資，指勞工因工作而獲得之報酬，包括工資、薪金及按
    計時、計日、計月、計件以現金或實物等方式給與之獎金、
    津貼及其他任何名義之經常性給與均屬之，勞基法第2條第3
    款定有明文。故所謂工資，應屬「勞務之對價」及「經常性
    之給與」，至於其給付名稱為何，則非所問（最高法院92年
    度台上字第2108號判決意旨參照），則系爭夜點費與兼任司
    機加給是否屬於工資，自應依一般社會交易之健全觀念，判
    斷是否具備勞工因提供勞務而由雇主獲致對價之「勞務對價
    性」要件，及有無於固定常態工作中可取得、具有制度上經
    常性之「經常性給與」要件為準。
  ⒊查原告主張任職期間勞務給付乃須按被告排班，從事24小時3
    班固定輪值之工作之情，為被告所不爭執。又參以被告係依
    原告實際輪值小夜班、大夜班時段及次數發給系爭夜點費，
    自92年1月1日起初夜點心費每次250元、深夜點心費每次400
    元 ，夜點費每人每日金額相同，不因作業種類、年資、職
    級而有差異等情，足見原告於受僱期間須輪班工作，則其輪
    值夜班已成為常態性之工作型態，與一般公司行號為應付臨
    時性之業務需求偶而為之者有間，且其只要輪值夜班，即可
    獲得固定數額之系爭夜點費，是系爭夜點費乃係原告從事常
    態性夜間輪值工作所可取得之給與，制度上具有經常性。又
    被告雖未區分員工薪資高低、工作內容及職級等之不同，統
    一發給相同金額之系爭夜點費，惟系爭夜點費既為實際輪值
    夜班之勞工所得領取，且被告係依原告實際輪值夜班之次數
    多寡為計算夜點費之基準，與原告提供勞務間有密切關連性
    。另工作時間及場所等均為工作環境之一部分，係與勞務提
    出密切相關之工作條件，而3班輪值、於夜間工作之生活方
    式因與常人相反，不利於勞工之生活及健康，是被告基於事
    業性質有24小時僱用勞工之需求，就此類3班輪值且須於夜
    間工作之勞工，與日間工作之勞工就相同內容工作，給予不
    同工資待遇，乃屬合理，無違勞基法關於薪資平等原則之規
    定，均足見系爭夜點費係被告對於因環境、時間之特殊工作
    條件而對勞工所增加之給付，本質上應屬輪值夜班時段之勞
    務對價。是以，系爭夜點費已成為兩造間因應特定工作條件
    ，在制度上形成輪值勞工在固定常態工作中於一般情形下提
    供勞務即可經常性取得之對價，符合「勞務對價性」及「經
    常性給與」之要件。則原告主張其等領取系爭夜點費為其等
    於該時段工作所獲得之常態性報酬，具有勞務對價性，應認
    屬工資等語尚屬有據。
　⒋至原告林清教、陳友望、許宗榮受僱被告期間分別擔任電機
    工程員與線路裝修員，並兼任司機工作，原告林清教每月另
    領有兼任司機加給3494元，原告陳友望與許宗榮每月另領有
    兼任司機加給4266元等情，業據其等提出薪給資料附卷可稽
    （見本院卷第35頁、第39頁、第43頁)，且為被告所不爭執 
    ，堪認屬實。原告林清教、陳友望、許宗榮受僱期間既係分
    別擔任電機工程員與線路裝修員，司機工作本非其等主要職
    務，該項加給係因被告未另僱用司機，而由其等兼職開車至
    維修現場並保養維護車輛方得領取，可見兼任司機加給係兼
    任司機者所享有且按月核發，並非因應臨時性之業務需求而
    偶爾發放，屬在該特定工作條件下之固定常態工作中勞工取
    得之給與，此種雇主因特殊工作條件而對勞工所加給之給付
     ，本質上自應認係勞工於該本職工作之外兼任司機工作之
    勞務對價，且既係兩造間就特定之工作條件達成協議，為勞
    工於該一般情形下經常可以領得之給付，性質上屬勞工因工
    作所獲之報酬，在制度上亦具有經常性，而符合「勞務對價
    性 」及「經常性給與」之要件，自屬工資之一部分，應計
    入平均工資計算退休金，是原告林清教、陳友望、許宗榮等
    人此部分主張當屬有據。　
　⒌94年6月14日修正前之勞基法施行細則第10條第9款固將「差
    旅費、差旅津貼、交際費、夜點費及誤餐費等」排除於「經
    常性給與」之外，惟該款所指夜點費係指雇主體恤夜間輪班
    工作之勞工，給與購買點心之費用，而系爭夜點費屬固定輪
    班工作型態下經常性給與之勞務對價，業如前述，其性質與
    該款規定之差旅費、差旅津貼及交際費等屬不確定之事項所
    支出顯然不同，尚不得以發給名目為「夜點費」，即認有上
    開規定之適用。況該施行細則於94年6月14日修正時，已將
    有關夜點費及誤餐費之規定刪除，其修正理由為：「鑒於事
    業單位迭有將『輪班津貼』或『夜勤津貼』等具有工資性質之給
    付，以『夜點費』或『誤餐費』名義發放，以減輕雇主日後平均
    工資之給付責任，實有欠妥，爰修正刪除勞基法施行細則第
    10條第9款之『夜點費』或『誤餐費』規定，嗣後有關夜點費及
    誤餐費是否為工資，應依該法第2條第3款規定及上開原則，
    個案認定」等語，可見以夜點費之名目所為給付是否具有工
    資性質，仍應依勞基法第2條第3款規定及上開工資性質之說
    明於實際個案認定，而非僅以名目判斷；而兼任司機加給亦
    應做相同判斷，無關退撫辦法與作業手冊之規定。
  ⒍被告另抗辯自日據時代即有支給出勤人員初、深夜點心費，
    原係發放實物，嗣於64年間，因報銷手續繁瑣，改發放現款
     ，然此僅為發放方式之改變，就系爭夜點費仍屬於餐點費
    之性質並未變更，純係被告單方之目的所額外給與之恩惠等
    語 ，並提出被告函文為據（見本院卷第95頁），惟依勞基
    法第2條第3款規定就工資所為定義，只須符合勞工因工作而
    獲得之報酬，以現金或實物等方式之經常性給與均屬之，故
    實物之給與亦涵蓋在工資之範疇內，原告任職期間均須按被
    告公司內部排班，從事24小時3班輪班制之工作，且輪值小
    、大夜班者即可領取系爭夜點費，已如前述，足見兩造就原
    告應依被告指揮從事固定、常態性之3班輪值工作，且於輪
    值大夜班、小夜班時即可領取系爭夜點費等工作條件已達成
    契約合意，系爭夜點費具備在固定輪班工作型態下「勞務對
    價」及「經常性給與」之性質，自屬工資之一環，不能僅因
    被告在函文稱為「餐費」、「點心費」、「餐點費」，即否
    認其為工資之本質，被告前開所辯自不足採。
　⒎被告復抗辯初、深夜點心費目前為250元（即初夜點心費75元
    與輪班人員加發初夜點心費175元）及400元（即深夜點心費
    150元與輪班人員加發深夜點心費250元），非輪班人員則未
    受有夜點費之加發，至於初、深夜點心費75元及150元，輪
    班人員及非輪班人員支給標準均相同，其屬餐費性質明確 
    ，不應計入工資之一部，若認定系爭夜點費應計入平均工資
    之一部，亦應僅輪班人員加發夜點費部分（即加發之初夜點
    心費175元、加發之深夜點心費250元）計入平均工資，屬於
    餐費性質之初夜點心費75元與深夜點心費150元部分不應計
    入等語。惟工資之給付，一般而言，固可能因工作性質、年
    資、職級等因素而有差別，但就整體工資結構而言，就某類
    不具有區別實益之項目實仍得為相同數額之給付，如伙食津
    貼及交通津貼等，尚難以對於給付勞工夜點費之金額均相同
    即認係恩惠性給與。又雇主給予之實物，倘符合勞務對價及
    經常性給與之要件，亦屬工資，且系爭夜點費依其客觀事實
    判斷，確已具備「勞務對價性」與「經常性給與」兩要件，
    而屬工資性質，得計入平均工資之範圍以計算原告之退休金
     ，業經認定如前，自不因被告給付名稱不同即割裂其為工
    資之本質，被告所謂之初夜點心費75元與深夜點心費150元
    ，同樣具備「勞務對價」與「經常性給與」要件，仍應認定
    屬工資之範圍。是被告抗辯原告請求補發退休金之金額，應
    排除初夜點心費75元與深夜點心費150元部分，亦非可採。
　⒏綜上所述，原告既係因輪值大、小夜班始得領取系爭夜點費 
    ，而輪值大、小夜班已屬固定之工作制度，此種因環境、時
    間等特殊工作條件而對勞工所增加提出之現金給付，本質上
    應係該值班時段之勞務對價；而兼任司機加給係原告林清教
     、陳友望、許宗榮等人兼任司機所獨有，與勞工提供勞務
    間亦具有密切關連具勞務對價性。堪認系爭夜點費與兼任司
    機加給已成為兩造間因特定工作條件而為固定常態工作中可
    取得之給與，為勞工因經常性提供勞務所得之報酬，均具有
    「 勞務對價性」及「經常性給與」之性質，自屬勞基法第2
    條第3款所謂之工資，而應納入平均工資計算退休金。
  ㈡原告所得請求補發退休金差額為多少？
  ⒈按勞基法於73年7月30日施行，同年8月1日生效，而依勞基法
    第84條之2：「勞工工作年資自受僱之日起算，適用本法前
    之工作年資，其資遣費及退休金給與標準，依其當時應適用
    之法令規定計算；當時無法令可資適用者，依各該事業單位
    自訂之規定或勞雇雙方之協商計算之。適用本法後之工作年
    資，其資遣費及退休金給與標準，依第17條及第55條規定計
    算」之規定，有關適用勞基法前之年資，自應依當時適用之
    法令規定計算，至於適用勞基法後之年資，則依同法第55條
    規定計算。次按「勞工退休金之給與標準如下：按其工作
    年資，每滿1年給與2個基數。但超過15年之工作年資，每滿
    1年給與1個基數，最高總數以45個基數為限」、「前項第1
    款退休金基數之標準，係指核准退休時1個月平均工資」，
    勞基法第55條第1項第1款、第2項分別定有明文。再按退撫
    辦法第6條規定：「各機構人員退休金按其在勞基法施行前
    後之工作年資，分別依臺灣省工廠工人退休規則及勞基法之
    規定計算。其在15年以內之工作年資，每滿1年給與2個基數
     ；超過15年之工作年資，在勞基法施行前者，每滿1年給與
    半個基數，最高給與35個基數，超過工作年資不予計算，在
    勞基法施行後者；每滿1年給與1個基數。其剩餘年資未滿半
    年者，以半年計，滿半年者，以1年計。但其在勞基法施行
    前後之工作年資，合計退休金最高給與45個基數為限」。
  ⒉查原告除許宗榮外於被告公司任職期間均跨越勞基法施行前
    後，應依前揭規定計算其退休金基數如附表所示，為兩造所
    不爭執（見本院卷第131頁、第145頁）。又系爭夜點費與兼
    任司機加給核屬勞基法第2條第3款之工資性質，已如前述，
    則被告於原告退休時發給之退休金，自應將系爭夜點費與兼
    任司機加給列入原告之平均工資計算。而將原告前開退休前
    3個月平均夜點費、兼任司機加與6個月平均夜點費、兼任司
    機加給計入平均工資計算退休金，則原告各可請求被告補發
    如附表「應補發退休金差額」欄所示之退休金【計算式均為
     ：（勞基法施行前退休金基數×退休前3個月平均夜點費、
    兼任司機加給）＋（勞基法施行後退休金基數×退休前6個月
    平均夜點費、兼任司機加給）＝原告得請求退休金差額，元
    以下四捨五入】。是原告請求被告給付如附表「應補發退休
    金差額」欄所示之退休金即屬有據。
  ⒊又按勞工退休金之給付，雇主應於勞工退休之日起30日內給
    付之。給付有確定期限者，債務人自期限屆滿時起，負遲延
    責任。遲延之債務，以支付金錢為標的者，債權人得請求依
    法定利率計算之遲延利息。應付利息之債務，其利率未經約
    定，亦無法律可據者，週年利率為百分之5。104年10月23日
    修正前勞基法施行細則第29條、現行勞基法第55條第3項前
    段及民法第229條第1項、第233條第1項、第203條分別定有
    明文。查被告未將原告退休前3個月平均夜點費、兼任司機
    加給與6個月平均夜點費、兼任司機加給計入平均工資計算
    退休金，並於其等各於附表「退休日期」欄所示日期起30日
    內給付之等情，業如前述，則被告自原告退休之日起30日之
    翌日起即屬遲延給付狀態。是原告依上開規定請求被告應自
    如附表「利息起算日」欄所示之日起至清償日止，均按年息
    百分之5計算之遲延利息，亦屬有據，應予准許。
五、綜上所述，原告依勞基法第55條第1項、第3項、第84條之2
    等規定雇主應給付退休金之法律關係，訴請被告應分別給付
    原告如附表「應補發退休金差額」欄所示之金額，及各自如
    附表「利息起算日」欄所示之日起至清償日止，均按年息百
    分之5計算之利息，為有理由，應予准許。
六、按法院就勞工之給付請求，為雇主敗訴之判決時，應依職權
    宣告假執行。前項情形，法院應同時宣告雇主得供擔保或將
    請求標的物提存而免為假執行，勞動事件法第44條第1項、
    第2項亦有明文。本判決主文第1項既屬就勞工之給付請求，
    為雇主敗訴之判決，依勞動事件法第44條第1項、第2項規定
    就本判決主文第1項應依職權宣告假執行，並同時宣告被告
    提供相當擔保金額後，得免為假執行。　　
七、本件判決之基礎已臻明確，兩造其餘攻擊防禦方法、主張舉
    證，於判決結果不生影響，無逐一審究之必要，末此敘明。
八、訴訟費用裁判之依據：民事訴訟法第78條。
中　　華　　民　　國　　110 　年　　12　　月　　3 　　日
                    勞動法庭  法  官  翁偉玲
以上正本係照原本作成。
如不服本判決，應於判決送達後20日之不變期間內，向本院提出
上訴狀。如委任律師提起上訴者，應一併繳納上訴審裁判費。
中　　華　　民　　國　　110 　年　　12　　月　　6 　　日
                              書記官　吳芳玉
附表:　　　　　　　　　　　　　　　　　　
編 號 姓名 服務年資起算日期 退休日期 退休金基數  平均夜點費、兼任司機加給  應補發退休金差額 利息起算日 免為假執行供擔保金額 １ 林清教 64.8.1  106.4.6 勞基法 施行前 18.0000 退休前 3個月 6394.3333元 28萬6391元 106.5.7 28萬6391元     勞基法 施行後 27.0000 退休前 6個月 6344.1667元    ２ 陳友望 64.8.1  107.12.31  勞基法 施行前 18.0000 退休前 3個月 4444.0000元 22萬9752元 108.1.31 22萬9752元     勞基法 施行後 27.0000 退休前 6個月 5546.6667元    ３ 許宗榮 75.12.31 110.2.10 勞基法 施行前 0 退休前 3個月 4306.6667元 28萬6163元 110.3.13 28萬6163元     勞基法 施行後 45.0000 退休前 6個月 6359.1667元    ４ 蔡明陽 67.11.5 105.8.31 勞基法 施行前 11.5000 退休前 3個月 2850.0000元 12萬6296元 105.10.1 12萬6296元     勞基法 施行後 33.5000 退休前 6個月 2791.6667元    ５ 顏海峰 61.12.18 109.5.31 勞基法 施行前 23.3333 退休前 3個月 2900.0000元 13萬3389元 109.7.1 13萬3389元     勞基法 施行後 21.6667 退休前 6個月 3033.3333元    ６ 陳武吉 63.1.25 107.12.1 勞基法 施行前 21.1667 退休前 3個月 3250.0000元 15萬421元 108.1.1 15萬421元     勞基法 施行後 23.8333 退休前 6個月 3425.0000元    ７ 陳玉山 64.8.1 107.4.30 勞基法 施行前 18.0000 退休前3個月 3166.6667元 14萬1375元 107.5.31 14萬1375元     勞基法 施行後 27.0000 退休前6個月 3125.0000元